臺灣高等法院高雄分院刑事判決　　　　　　　　　　九十一年度上易字第九八二號
　　　上　訴　人
　　　即　被　告　乙○○
右上訴人因竊盜案件，不服臺灣屏東地方法院九十一年度易字第三九七號中華民國九
十一年五月二十日第一審判決（起訴案號：臺灣屏東地方法院檢察署九十一年度偵字
第一三四一號），提起上訴，本院判決如左：
      主      文
上訴駁回。
      事      實
一、乙○○曾有二次竊盜前科（均不構成累犯），又於民國八十六年間因懲治盜匪條
    例罪，經台灣高雄地方法院判處有期徒刑七年六月確定，於八十六年七月二十八
    日入監執行，於九十年三月七日假釋出獄，假釋期間猶不知悔改，復意圖為自己
    不法之所有，於九十一年三月三日凌晨零時至二時四十五分許之夜間，酒後右手
    戴手套，頭綑膠帶一圈，攜帶客觀上足以對人生命、身體造成危害之兇器鉗子、
    削鉛筆刀各一支，以及膠帶一捲，循屏東縣潮州鎮○○里○○路八十八號隔壁之
    空屋，爬至甲○○上址住處六樓樓頂，適該樓頂通往六樓之門未上鎖，乙○○遂
    開門侵入甲○○屋內，翻動物品搜尋財物，惟因未見有值錢物品而竊盜未遂。嗣
    因乙○○體內酒精發生作用，其不勝酒力而躺於該屋內三至四樓樓梯間睡著，為
    甲○○發覺後報警而將其當場逮捕，並扣得其所有供犯罪所用之前開手套一個、
    鉗子、削鉛筆刀各一支及膠帶一捲。
二、案經屏東縣警察局潮州分局報告台灣屏東地方法院檢察署檢察官偵查起訴。
      理      由
一、訊據上訴人即被告乙○○對於右揭攜帶兇器於夜間侵入住宅之事實坦承不諱，惟
    矢口否認有何竊盜犯行，辯稱：因當時天氣冷，我是要進入屋內去睡覺，不是要
    偷東西，當天係因喝醉酒才走錯房屋等語。
二、經查：
（一）右揭犯罪事實，業據被害人甲○○指述甚詳，其於偵查中指稱：桌上有些紙張
      有被告黑黑的手印，有被翻動過，我房門是鎖著的，有被轉動的聲音，地上亦
      有被告腳印的痕跡等語明確（見偵查卷第二十一頁背面），並有在被害人甲○
      ○之房間橡膠地板遺有被告腳印及磁磚地板上留有被告腳印之現場照片共三張
      附於警訊卷可稽。
（二）被告雖辯稱因天氣冷，找尋空屋睡覺，因酒醉而走錯房屋等語。然被告為警逮
      捕當時，右手戴手套，其身上並攜帶鉗子、削鉛筆刀各一支、膠帶一捲等常見
      之竊盜裝備，此亦據證人即查獲之警員洪敏松於偵查中結證屬實（見偵查卷第
      十七頁背面、第十八頁），復有被告右手戴手套拿著膠帶一捲之照片二張附於
      警訊卷可考。被告果真要找尋空屋睡覺避寒，被害人甲○○住處之隔壁即是空
      屋，被告在此睡覺即可，其何須大費周章自被害人住處隔壁之空屋爬至被害人
      甲○○上址住處六樓樓頂，適該樓頂通往六樓之門未上鎖，再由六樓開門侵入
      被害人甲○○屋內，且翻動被害人甲○○之物品搜尋財物未果？參以被告分別
      於八十一年、九十年間均犯有竊盜罪之前科，有台灣高等法院被告全國前案紀
      錄表一份在本院卷可憑，此外，並有被告所有供犯罪所用之手套一個、鉗子、
      削鉛筆刀各一支及膠帶一捲扣案可資佐證，足見被告被告意在竊盜而侵入被害
      人住處，且已著手於搜尋財物未果。
（三）綜上所述，足見被告所辯，顯係事後卸責之詞，不足採信。本件事證明確，被
      告加重竊盜未遂犯行，堪以認定。
三、按鉗子、削鉛筆刀，客觀上均足以危害人之生命、身體，可供兇器使用。被告攜
    帶屬其所有之兇器鉗子、削鉛筆刀各一支，於夜間侵入被害人之住處竊盜未遂，
    核被告所為，係犯刑法第三百二十一條第二項、第一項第一款、第三款之攜帶兇
    器於夜間侵入住宅竊盜未遂罪。被告已著手於搜尋財物之竊盜行為，而未生竊取
    財物之結果，為未遂犯，應依刑法第二十六條前段規定，減輕其刑。被告於八十
    一年所犯竊盜罪，經台灣屏東地方法院判處有期徒刑八月，緩刑三年，於八十二
    年四月十日確定，未經撤銷；又於八十六年間因懲治盜匪條例罪，經台灣高雄地
    方法院判處有期徒刑七年六月確定，於八十六年七月二十八日入監執行，於九十
    年三月七日假釋出獄，所餘殘刑自九十一年四月二十二日起入監執行，指揮書執
    行完畢日期為九十四年十一月十二日；被告復於九十年間犯竊盜罪，經本院於九
    十年十月二十四日判處有期徒刑七月確定，未到案執行，經台灣屏東地方法院檢
    察署通緝中，尚未執行完畢，故本件不構成累犯，併此敘明。
四、原審以被告罪證明確，因予適用刑法第三百二十一條第二項、第一項第一款、第
    三款、第二十六條前段、第三十八條第一項第二款之規定，並審酌被告犯罪之動
    機、目的、手段、造成被害人身心驚嚇程度、犯罪後態度等一切情狀，量處有期
    徒刑十月，並將扣案之鉗子、削鉛筆刀各一支、膠帶一捲、手套一個，均為被告
    所有，供犯罪所用之物，業據其供述在卷，爰依刑法第三十八條第一項第二款之
    規定宣告沒收，認事用法核無違誤，所處之刑亦屬適當。被告上訴意旨，仍執前
    詞，否認犯罪，指摘原判決不當，為無理由，應予駁回。
據上論斷，應依刑事訴訟法第三百六十八條，判決如主文。
本案經檢察官邱榮藏到庭執行職務。
中    華    民    國      九十一      年      八      月     二十一   日
                              臺灣高等法院高雄分院刑事第二庭
                                  審判長法官  黃壽燕
                                        法官  趙文淵
                                        法官  黃仁松
右正本證明與原本無異。
不得上訴。
                                  法院書記官  黃富美
中    華    民    國      九十一      年      八      月    二十一    日
附錄本判決論罪科刑法條：
中華民國刑法第三百二十一條
犯竊盜罪而有左列情形之一者，處六月以上、五年以下有期徒刑：
一  於夜間侵入住宅或有人居住之建築物、船艦或隱匿其內而犯之者。
二  毀越門扇、牆垣或其他安全設備而犯之者。
三  攜帶兇器而犯之者。
四  結夥三人以上而犯之者。
五  乘火災、水災或其他災害之際而犯之者。
六  在車站或埠頭而犯之者。
前項之未遂犯罰之。
